臺灣新北地方法院三重簡易庭民事判決
110年度重簡字第1865號
原      告  億豪管理顧問股份有限公司

法定代理人  王子德  
訴訟代理人  陳柏翰  
            廖淑琴  
被      告  邱春木  


上列當事人間請求給付電信費事件，經本院於民國110年12月27
日言詞辯論終結，判決如下：
    主  文
一、被告應給付原告新臺幣（下同）114,178元，及自民國110年
    12月25日起至清償日止，按年息5％計算之利息。
二、原告其餘之訴駁回。
三、訴訟費用1,000元由被告負擔。
四、本判決原告勝訴部分得假執行。
    事實及理由
一、原告主張：被告前向訴外人即原債權人遠傳電信股份有限公
    司（下稱遠傳電信）申辦租用行動電話門號0000000000、00
    00000000、0000000000、0000000000號使用，並簽訂行動電
    話服務申請書，嗣被告以該電話門號撥打使用，被告未依約
    繳納電話費，迄今尚積欠該等門號電信費共計114,178元未
    為繳納。嗣遠傳電信於106年12月12日將上開債權讓與原告
    ，經一再催討，均置之不理，迄今仍未支付。爰依電信服務
    使用契約及債權讓與之法律關係，提起本件訴訟，並請求法
    院判決：被告應給付原告114,178元及自106年12月13日起至
    清償日止，按年息5％計算之利息等語。
二、被告則以：伊長期在外地工作，沒有收到帳單，所以才沒有
    繳納。四支門號均為伊申辦。如果要繳納也要等伊出監，工
    作之後才能分期付款等語置辯，並聲明：請求駁回原告之訴
    。
三、原告主張之上開事實，已據其提出債權讓與證明書、債權讓
    與通知書、戶籍謄本、電信費帳單、行動寬頻業務服務申請
    書、行動電話業務/第三代行動通信業務服務契約、門號/代
    表號申請代辦授權書、行動寬頻業等為證。被告亦不否認有
    申請前揭四支門號，堪信原告之主張為真實。從而，原告依
    電信費契約、債權讓與之法律關係，請求被告給付原告114,
    178元，應屬有據。
四、按債權之讓與，非經讓與人或受讓人通知債務人，對於債務
    人不生效力，民法第297條第1項定有明文。又債權之讓與，
    雖須經讓與人或受讓人通知債務人始生效力，但不以債務人
    之承諾為必要，而讓與之通知，為通知債權讓與事實之行為
    ，得以言詞或文書為之，是讓與人與受讓人間成立債權讓與
    契約時，債權即移轉於受讓人，除法律另有規定外，如經讓
    與人或受讓人通知債務人，即生債權移轉之效力。次按遲延
    之債務，以支付金錢為標的者，債權人得請求依法定利率計
    算之遲延利息；應付利息之債務，其利率未經約定，亦無法
    律可據者，週年利率為百分之五；給付無確定期限者，債務
    人於債權人得請求時，經其催告而未為給付，自受催告時起
    ，負遲延責任。其經債權人起訴而送達訴狀，或依督促程序
    送達支付命令，或為其他相類之行為者，與催告有同一之效
    力，民法第233條第1項前段、第203條、第229條第2項分別
    定有明文。查，原告固主張被告應自106年12月13日起負遲
    延利息之清償責任，然原告雖提出債權讓與證明，卻未提出
    於起訴前曾向被告為債權讓與通知之相關證據，則原告請求
    自106年12月13日起即計算遲延利息，難認有據，揆諸前開
    規定，即應以起訴狀繕本送達被告時起負遲延責任，即應自
    110年12月25日起算延遲利息，方屬適法。
五、綜上所述，原告請求被告給付原告114,178元及自110年12月
    25日起至清償日止，按年息5％計算之利息，為有理由，應予
    准許；逾此範圍之請求，為無理由，應予駁回。
六、本件係就民事訴訟法第427條第1項訴訟適用簡易程序所為被
    告敗訴之判決，依同法第389條第1項第3款規定，應職權宣
    告假執行。
七、訴訟費用負擔之依據：民事訴訟法第79條。 
中    華    民    國   111    年    1     月    13    日
　　　　　　　　　三重簡易庭    法  官  王凱俐
以上正本係照原本作成。
如不服本判決，應於送達後20日內，向本院提出上訴狀並表明上
訴理由，如於本判決宣示後送達前提起上訴者，應於判決送達後
20日內補提上訴理由書（須附繕本）。
中    華    民    國   111    年    1     月    13    日
                        　　  書記官  林穎慧